臺灣高等法院高雄分院民事判決　九十二年度重訴字第三○號
　　　原　　　告　乙○○
　　　　　　　　　甲○○
　　　訴訟代理人　江信賢律師
　　　　　　　　　邱銘峰律師
　　　被　　　告　丙○○　　　.
當事人間因請求侵權行為損害賠償事件，本院於九十三年二月十二日言詞辯論終結，
判決如下︰
    主    文
被告應給付原告乙○○新台幣參佰零伍萬零伍佰貳拾玖元，給付原告甲○○新台幣參
佰萬元及均自民國九十二年十一月十三日起至清償日止，按年息百分之五計算之利息
。
原告乙○○其餘之訴駁回。
訴訟費用由被告負擔。
本判決第一項於原告乙○○、甲○○各以新台幣壹佰萬元供擔保後，得假執行。
原告乙○○其餘假執行之聲請駁回。
    事實及理由
一、原告主張：被告於民國八十八年十月五日下午約一、二時許，在屏東科技大學校
    外學生宿舍（即屏東縣內埔鄉東片村西銀巷四十二號），發現林美秀所居住之Ａ
    區十號房間未上鎖，認為有機可趁，遂開門進入，於目視搜尋財物之際，林美秀
    正好自外返回，推門進入後，突然發現屋內有人，隨即尖叫欲奪門而出，被告為
    免東窗事發，持水果刀往林美秀之身體猛刺，致林美秀受傷大量出血休克死亡。
    原告為林美秀之父母，爰依民法第一百八十四條、第一百九十二條、第一百九十
    四條侵權行為之規定，請求損害賠償，請求項目如下：(一)殯葬費用：原告乙○○
    就死者林美秀所支出之殯葬費用，總計新台幣（下同）三十二萬七千九百元。(二)
    扶養費用：原告乙○○請求九十六萬二千三百二十元，原告甲○○請求一百二十
    四萬六千四百元。(三)精神慰撫金：被告殺害原告之女，原告心中之痛苦，實難以
    言喻，分別可請求四百萬元之精神慰撫金。惟原告暫時請求被告給付原告乙○○
    三百五十萬元，原告甲○○三百萬元，及均自起訴狀繕本送達之翌日起至清償日
    止，按年息百分之五計算之利息。並願供擔保請求宣告假執行。
二、被告自認有殺害林美秀之事實，對於原告請求之喪葬費、扶養費部分不爭執，惟
    稱原告請求之精神慰撫金過高等語。
三、原告主張被告殺害原告之女林美秀，共三十一處刀傷不支倒地，並因嚴重傷及心
    臟、肺臟重要臟器及傷及多處血管，大量出血休克死亡，為被告所自認，並有台
    灣屏東地方法院檢察署相驗屍體證明書、原告之戶籍謄本各一份附卷可稽，被告
    因上開強盜殺人犯行，經本院判處無期徒刑，亦經本院調閱九十二年上訴字第一
    八六五號卷核閱屬實，原告之主張，堪信為真實。
四、按因故意或過失，不法侵害他人之權利者，負損害賠償責任。又不法侵害他人致
    死者，對於支出醫療及增加生活上需要之費用或殯葬費之人，應負損害賠償責任
    。被害人對於第三人負有法定扶養義務者，加害人對於該第三人亦應負損害賠償
    責任。不法侵害他人致死者，被害人之父、母、子、女及配偶，雖非財產上之損
    害，亦得請求賠償相當之金額。民法第一百八十四條、第一百九十二條、第一百
    九十四條分別定有明文。茲就原告可請求之項目分述如下：
(一)、殯葬費用：原告乙○○就死者林美秀所支出之殯葬費用三十二萬七千九百元，為
    被告所不爭執，依上開法條規定，原告乙○○可請求該支出之殯葬費用，惟原告
    乙○○已依犯罪被害人保護法之規定請領二十三萬九千六百九十一元，有台灣屏
    東地方法院檢察署被害人補償審議委員會決定書一份附卷可參，而依該保護法第
    十二條之規定：國家於支付犯罪被害補償金後，於補償金額範圍內，對犯罪行為
    人或依法應負賠償責任之人有求償權。則原告就其支付之殯葬費用三十二萬七千
    九百元，扣除已領取之被害補償金二十三萬九千六百九十一元，尚可向被告請求
    八萬八千二百零九元。
(二)、扶養費用：原告乙○○主張可請求九十六萬二千三百二十元，原告甲○○主張可
    請求一百二十四萬六千四百元，為被告所不爭執，依上開法條規定，原告可請求
    此部份之扶養費用，惟原告甲○○已依犯罪被害人保護法之規定請領扶養費九萬
    二千五百二十七元，有台灣屏東地方法院檢察署被害人補償審議委員會決定書一
    份附卷可參。則原告甲○○就其可請求之扶養費用一百二十四萬六千四百元，扣
    除已領取之被害補償金九萬二千五百二十七元，尚可向被告請求一百十五萬三千
    八百七十三元。是原告乙○○可向被告請求扶養費九十六萬二千三百二十元，原
    告甲○○可向被告請求扶養費一百十五萬三千八百七十三元。
(三)、精神慰撫金：被告殺死原告之女林美秀，造成原告精神上受重大之痛苦，依上開
    法條之規定自得請求精神慰撫金，本院審酌被告為專科肄業，曾於加油站工作，
    並無不動產資料，原告甲○○有房屋與土地各一筆，及被告僅因行竊遭林美秀發
    現即下手殺死之，而林美秀死亡時年僅二十二歲，原告痛失愛女所受之精神傷害
    甚大等一切情形，認原告請求之精神慰撫金各以二百萬元為適當，為有理由，應
    予准許，逾此金額之請求，為無理由。
五、綜上所述，原告因被告不法侵害所得請求之金額為，原告乙○○可請求殯葬費用
    八萬八千二百零九元，扶養費用九十六萬二千三百二十元，精神慰撫金二百萬元
    ，合計三百零五萬零五百二十九元。原告甲○○可請求扶養費用一百十五萬三千
    八百七十三元，精神慰撫金二百萬元，合計三百十五萬三千八百七十三元。從而
    ，原告依侵權行為之法律關係，請求被告給付原告乙○○三百零五萬零五百二十
    九元，給付原告甲○○三百萬元（原告聲明僅請求三百萬元），及均自起訴狀繕
    本送達之翌日即九十二年十一月十三日起至清償日止，按年息百分之五計算之利
    息，為有理由，應予准許，原告乙○○逾此金額之請求，為無理由，應予駁回。
    原告陳明願供擔保請求宣告假執行，經核無不合，原酌定相當之擔保金額准許之
    。至於原告乙○○敗訴部分，其假執行之聲請，即失所附麗，應併予駁回。
六、結論：本件原告乙○○之訴，為一部有理由，一部無理由，原告甲○○之訴為有
    理由，依民事訴訟法第第七十九條、第四百六十三條、第三百九十條第二項，判
    決如主文。
中　　　華　　　民　　　國　　九十三　　年　　　二　　　月　　二十六　　日
                                                民事第二庭
~B1審判長法　官　簡色嬌
~B2      法　官　陳真真
~B3      法　官　沈建興
正本係照原本作成。
如對本判決上訴，須於判決送達後二十日內向本院提出上訴狀，其未表明上訴理由者
，應於上訴後二十日內向本院提出上訴理由書（均須按他造當事人之人數附繕本）。
上訴時應提出委任律師或具有律師資格之人之委任狀，並依附註條文規定辦理。
中　　　華　　　民　　　國　　九十三　　年　　　二　　　月　　二十六　　日
~B法院書記官　林明威
附註：
民事訴訟法第四百六十六條之一：對於第二審判決上訴，上訴人應委任律師為訴訟代
理人，但上訴人或其法定代理人具有律師資格者，不在此限。
上訴人之配偶、三親等內之血親、二親等內之姻親，或上訴人為法人、中央或地方機
關時，其所屬專任人員具有律師資格並經法院認適當者，亦得為第三審訴訟代理人。
第一項但書及第二項情形，應於提起上訴或委任時釋明之。
